# 关于政府补助的问题

提问人：abccbab 时间：2018-04-04 11:32:19
陈版： 您好！咨询几个问题： 问题一：A公司在某经济开发区建厂。经济开发区提供 800 万科研经费（A公司承诺专款专用），A公司将 800 万计入递延收益。 2017 年度摊销的 100 万，是应计入营业外收入还是其他收益？
问题二：B公司 2017 年度收到新三板挂牌补贴，相关挂牌上市的费用已于 2016 年度结清（ 2016 年 11 月完成挂牌）。这笔补助款应计入营业外收入还是其他收益？

回答人：chenyiwei
1 、因为该笔补助对应于计入管理费用的研发支出，所以属于其他收益。 2 、如果是企业依据实际发生费用的合同、凭证等据实向政府申请的补助，则计入其他收益；政府以成功挂牌为条件给予企业的定额奖励，无需企业提供相关凭证，也不指定资金用途的，列入营业外收入。